臺灣嘉義地方法院民事判決
110年度嘉小字第3號
原      告  臺灣新光商業銀行股份有限公司




法定代理人  李增昌  
訴訟代理人  沈士琦  
            王振碩  


            吳振群律師
被      告  蘇東賢即蘇文欽

上列當事人間請求清償信用卡消費款事件，本院於民國110年10
月5日言詞辯論終結，判決如下：
    主  文
原告之訴駁回。
訴訟費用新台幣（以下同）1,000元由原告負擔。
    事實及理由
一、原告主張：被告於93年12月24日向原告請領信用卡使用，依
    約被告得於特約商店簽帳消費，並應於每月繳款截止日即27
    日前向原告清償帳款，如有積欠款項或逾期清償等情事者，
    則依信用卡約定條款第14條、第15條之約定，應自原告墊款
    予特約商店之日起至清償日止，按年息19.71 ％計付欠款之
    循環信用利息，並應依約繳納違約金，另因銀行法第47條於
    104年9月1日修正施行，故其後改依年息15％計算。惟被告持
    卡消費後未依約繳款，迄至109年10月27日止，累計新臺幣
    （下同）15,459元之消費款未付，連同衍生之循環信用利息
    及違約金共36,586元，合計尚積欠原告52,045元，經原告催
    討仍未清償，原告爰依信用卡使用契約之法律關係提起本件
    訴訟，並聲明：被告應給付原告52,045元，及其中15,459元
    ，自109年10月28日起至清償日止，按年息15％計算之利息。
二、被告答辯略以：伊胞弟有帶朋友來推銷信用卡，但伊並沒有
    同意申辦，因為伊沒有錢，而事實上伊也沒有辦信用卡，伊
    並無向原告銀行開戶，亦無往來等語。　　
三、按，民事訴訟法第277條前段規定：當事人主張有利於己之
    事實者，就其事實有舉證之責任。本件原告主張被告於93年
    12月24日向該行請領信用卡使用等語，雖據提出申請書為證
    。但被告堅詞否認，並辯稱並未向原告申辦信用卡使用等語
    ，自應由原告就被告有向原告申領信用卡使用此一有利於己
    事實，負舉證責任。本院依原告聲請委請法務部調查局進行
    筆跡鑑定，據該局覆稱：系爭信用卡申請書上申請人欄蘇文
    欽」之簽名與被告當庭橫式書寫「蘇文欽」簽名20枚，因參
    鑑資料不足，依現有資料歉難鑑定，此有該局110年4月13日
    調科貳字第11003171900號回函在卷。原告復未能提出任何
    其他證據資料佐證其所主張被告於前開時間向原告申請系爭
    信用卡使用之情為真實，依前開舉證責任分配說明，應認原
    告舉證不足，而為不利原告之認定。是原告依信用卡契約關
    係求被告為本件給付，即屬無據，應予以駁回。
四、末按於小額訴訟，法院為訴訟費用之裁判時，應確定其費用
    額；又訴訟費用，由敗訴之當事人負擔，民事訴訟法及第78
    條規定甚明。本件原告之訴為無理由，訴訟費用自應由原告
    負擔，經核本件原告支出裁判費為1,000元，是原告應負擔
    之訴訟費用額確定為1,000元。
中　　華　　民　　國　　110 　年　　10　　月　　19　　日
                  臺灣嘉義地方法院嘉義簡易庭
                                  法　官　陳思睿
以上正本係照原本作成。
如對本判決上訴，須於判決送達後20日內向本庭（嘉義市文化路
308之1號）提出上訴狀（均須按他造當事人之人數附繕本）。如
委任律師提起上訴者，應一併繳納上訴審裁判費。
民事訴訟法第436條之24第2項規定：對小額程序之第一審裁判之
上訴或抗告，非以其違背法令為理由，不得為之。
中　　華　　民　　國　　110 　年　　10　　月　　19　　日
                                  書記官  黃士祐